臺灣高等法院刑事判決
109年度上訴字第2877號
上  訴  人  
即  被  告  吳美華



            周曉雯


上列上訴人等因妨害風化案件，不服臺灣新北地方法院109年度
審訴字第113號，中華民國109年4月30日第一審判決（起訴案號
：臺灣新北地方檢察署106年度偵字第6196號、第14468號、第15
193號、108年度偵緝字第2613號、第2614號、第2615號、第2616
號），提起上訴，本院判決如下：
    主  文
原判決撤銷。
甲○○犯如附表二所示之罪，各處如附表二所示之刑及沒收。不得
易科罰金部分，應執行有期徒刑壹年柒月；得易科罰金部分，應
執行有期徒刑捌月，如易科罰金，以新臺幣壹仟元折算壹日。 
乙○○犯如附表二所示之罪，各處如附表二所示之刑。應執行有期
徒刑拾月，如易科罰金，以新臺幣壹仟元折算壹日。緩刑貳年。
未扣案之犯罪所得人民幣拾萬壹仟元沒收，於全部或一部不能沒
收或不宜執行沒收時，追徵其價額。 
    犯罪事實
一、甲○○（綽號「董娘」、「娃娃」，吳誌麒之胞妹）、乙○○（
    綽號「小語」）與吳誌麒（綽號「董仔」、「吳董」、「王
    董」，所犯妨害風化犯行，另經本院判決有罪確定）、邱德
    諭（綽號「秋刀魚」、「叮噹魚」，所犯妨害風化犯行，另
    經本院判決有罪確定）、張家華（綽號「蕃薯」，所犯妨害
    風化犯行，另經本院判決有罪確定），分別在大陸地區湖北
    省武漢市漢口、大陸地區海南島海口市設置CALL客機房，再
    由吳誌麒僱用真實姓名年籍不詳綽號「瞳瞳」（童kitty童
    ）擔任武漢機房（帳房）人員，甲○○則以月薪新臺幣（下同
    ）4萬至5萬元僱用劉高士(綽號「小劉」、「胖子」，另經
    檢察官追加起訴）、真實姓名年籍不詳綽號「糖姐（糖糖）
    」擔任海口機房（帳房）人員，甲○○嗣將CALL客機房一半股
    權轉讓劉高士，由劉高士與甲○○共同擔任CALL客機房負責人
    ，並由劉高士負責管理人事、開銷、CALL客、業績、發放員
    工薪資、作帳以及管理武漢機房營運等事務，劉高士並於民
    國104年間起以月薪人民幣13,000元至18,000元之代價，僱
    用乙○○擔任海口機房CALL客人員，並負責確認臺灣地區收款
    狀況，而與其合作之應召站業者（李明華、邱文聰、DIANA
    、解堉圻、洪鎮宇、柯竑澤、任尾金、黃彥勳、真實姓名年
    籍不詳綽號「老伯」、「露比」、經營Cartier應召站之人
    、經營勞力士應召站之人等如附表二所示之成年人，李明華
    、邱文聰、DIANA、解堉圻、洪鎮宇、柯竑澤、黃彥勳所犯
    妨害風化犯行，另經法院判決有罪確定），共同基於意圖使
    女子與他人為性交或猥褻行為而媒介以營利之犯意聯絡，由
    各該機房人員負責以透過網路、微信及LINE等通訊軟體散布
    色情簡訊廣告，或由大陸機房以二類電信、轉接電話等躲避
    員警查緝之方式，以招攬熟客及不特定男客，自104 年間至
    106 年2 月14日為警查獲時止，以附表一所示之分工模式，
    媒介、容留如附表二所示之應召女子，於如附表二所示期間
    、地點，至與其合作如附表二所示之應召站業者，從事全套
    性交易或以手搓揉男客陰莖至射精為止之猥褻服務（俗稱半
    套性交易）。甲○○所經營之海口CALL客機房，與其合作之應
    召站業者，收取經彙算、拆帳之性交易所得為每次300 元，
    並由邱德諭、張家華固定於每週一及週四接收上開大陸地區
    CALL客機房人員傳送之應召站應收帳款明細後，再與各該應
    召站交帳人員約定在新北市新莊區、板橋區等處路口見面，
    由各該應召站交帳人員交付當週抽成之應召利益予邱德諭及
    張家華。而張家華係依指示將所收取應召款項以臨櫃存款之
    方式存入甲○○指定之帳戶，其中部分應召款項由張家華於10
    5年10月18日、105年11月22日、105年11月29日、106年1月3
    日、106年1月10日係存入17萬元、18萬3,200元、20萬5,200
    元、15萬9,250元、20萬4,750元至吳家騏（所犯違反銀行法
    犯行，業經法院判決有罪）申設之玉山商業銀行南勢角分行
    帳號0000000000000號帳戶，吳家騏再委託不知情之北航旅
    行社負責人胡靜嫻在大陸地區將等值之人民幣，匯入劉高士
    指定之大陸地區金融帳戶内；邱德諭則將所收取應召款項交
    予吳誌麒本人以牟利。
二、案經臺灣新北地方檢察署檢察官指揮內政部移民署北區事務
    大隊新北市專勤隊、新北市政府警察局刑事警察大隊、新北
    市政府警察局三重分局、新北市政府警察局中和分局、法務
    部調查局新北市調查處報請臺灣新北地方檢察署檢察官偵查
    起訴。　　
    理  由
壹、程序部分：
一、審理範圍部分：
　　按犯罪是否已經起訴，應以起訴書依刑事訴訟法第264條第2
    項第2款規定所記載之「犯罪事實」為準。而此「犯罪事實
    」之重要內容，包括犯罪構成要件事實及所組成之具體「人
    、事、時、地、物」等基本要素，亦即與犯罪成立具有重要
    關係之基本社會事實。是起訴之「犯罪事實」應表明起訴之
    特定犯罪，不致與其他犯罪互相混淆，除須足使法院得確定
    審判範圍外，並須足以使被告知悉係因何「犯罪事實」被起
    訴，俾得為防禦之準備，以充足保障被告訴訟防禦權。又檢
    察官就一人犯數罪、數人共犯一罪或數罪等較複雜之犯罪事
    實，倘以附表方式分別記載各該犯罪事實之具體「人、事、
    時、地、物」等基本要素時，猶應將起訴書犯罪事實欄及附
    表之記載參互以觀，俾明起訴之犯罪事實範圍，而非單純拘
    泥於起訴書犯罪事實欄之文義。本案起訴書犯罪事實固泛認
    被告甲○○、乙○○與邱文聰等數共同被告間具有犯意聯絡如起
    訴書犯罪事實所示，惟本案起訴書各附表「行為人」欄，既
    已詳列各次犯行參與之行為人，自應以記載較為精準且範圍
    較小之附表為準，而非概謂各被告就全部犯罪事實均經檢察
    官提起公訴，爰以起訴書附表之記載，作為起訴之犯罪事實
    範圍，合先敘明。
二、證據能力部分：
　　本判決下引具傳聞性質之各項供述證據，檢察官、被告甲○○
    、乙○○於本院審判程序均稱沒有意見，亦未於本院言詞辯論
    終結前，就證據能力部分聲明異議（見本院卷第108至130頁
    ），本院審酌上開證據資料製作時之情況，尚無違法不當及
    證明力明顯過低之瑕疵，認以之作為證據應屬適當，揆諸刑
    事訴訟法第159條之5規定，應均有證據能力。至本件認定事
    實所引用之非供述證據，並無證據證明係公務員違背法定程
    序所取得，亦無刑事訴訟法第159條之4顯有不可信之情況與
    不得作為證據之情形，且經本院於審判期日依法進行證據之
    調查、辯論，被告等於訴訟上之程序權即已受保障，亦應有
    證據能力。
二、認定事實所憑之證據及理由
　㈠上揭事實，業據被告甲○○、乙○○於原審及本院審理時均坦承
    不諱（審訴113卷第194至195頁、第274頁、本院卷第100頁
    、第171頁、第208頁），核與證人即共犯劉高士於偵訊時之
    證述（偵緝902卷第29至47頁）、證人即共犯吳誌麒、邱德
    諭、邱文聰、DIANA、張家華、李明華、柯竑澤、溫方瓊於
    警詢、偵訊及另案審理時之證述（偵6196卷㈢第471至473頁
    、偵6169卷㈤第227至231頁、偵6196卷㈥第259至265頁、第27
    7至284頁、第299至305頁、偵6196卷㈨第13至20頁、第25至3
    1頁、第35至45頁、第53至101頁、第445至457頁、偵14468
    卷㈠第129至135頁、偵14468卷㈡第37至49頁、第621至631頁
    、偵14468卷㈤第19至27頁、偵6196卷㈡第261至275頁、第511
    至525頁、第529至530頁、偵15193卷㈠第21至53頁、第91至1
    09頁、第119至123頁、第125至153頁、第155至161頁、偵15
    193卷㈣第73至76頁、偵18506卷㈠第51至55頁、第178至192頁
    、第238至246頁、第274至282頁、第375至390頁、第401至4
    10頁、偵18506卷㈣第7至16頁、第57至60頁、第81至87頁、
    第113至115頁、第343至357頁、第365至371頁、第377至391
    頁、偵18506卷㈤第40至42頁、偵18506卷㈥第559至562頁、第
    585至587頁、偵18506卷㈦第81至87頁、偵23321卷㈡第96至10
    9頁、第170至185頁、偵23321卷㈢第19至31頁、偵28445卷㈣
    第53至71頁、偵聲136卷第44至50頁、偵聲237卷第17至18頁
    、偵聲238卷第18至20頁、偵聲239卷第39至42頁、偵緝3092
    卷第79至81頁、聲羈61卷第24至29頁、聲羈276卷第68至72
    頁、聲羈277卷第15至22頁、聲羈278卷第7至8頁、聲羈280
    卷第34至35頁、訴84卷㈠第246至248頁、第301至305頁、第3
    44至352頁、第396至404頁、訴84卷㈡第15至19頁、第83至14
    0頁、第176至181頁、訴84卷㈢第10至24頁、第73至100頁、
    第132至153頁、訴902卷第128至133頁）、證人即共犯解堉
    圻、洪鎮宇、任尾金於警詢及偵訊時之證述（偵18506卷㈡第
    252至260頁、第274至282頁、第290至292頁、第308至310、
    第312至313頁、偵18506卷㈩第73至75頁、第131至135頁、第
    157至160頁、偵23321卷第4至10頁、第14至15頁、偵21353
    卷第63至74頁）、證人即附表二編號2至11所示應召女子於
    警詢及偵訊時之證述（偵6196卷㈤第271至281頁、偵緝3092
    卷第65至71頁；偵14468卷㈡第765-769頁；偵14468卷㈤第93
    至96頁、第99至115頁；偵14468卷㈥第9至13頁、第615至617
    頁；偵14468卷㈦第331至335頁、第381至395頁；偵15193卷㈡
    第67至77頁、第83至93頁、第97至111頁；偵18506卷㈢第4至
    15頁、第28至31頁、第69至80頁、第85至90頁、第101至106
    頁、第109至114頁、第132至151頁、第175至179頁、第183
    至185頁、第190至196頁、第219至222頁、第256至260頁；
    偵18506卷㈤第21至22頁、第45至46頁、第78至80頁；偵1850
    6卷六第195至199頁、第211至216頁、第229至233頁；偵201
    55卷第31至33頁、偵21353卷第18至29頁）、證人即男客陳
    昱全、證人即馬伕黃彥勳、證人即環球高鐵應召外務人員江
    承翰於警訊及偵訊時之證述（偵6196卷㈤第209至217頁、偵1
    5193卷㈠第409至419頁、第423至427頁、偵18506卷㈢第122至
    124頁）情節大致相符。並有證人即共犯吳誌麒持用之行動
    電話門號0000000000號通訊監察譯文、證人即共犯李明華持
    用之行動電話門號0000000000號通訊監察譯文、證人即共犯
    張家華持用之行動電話門號0000000000號通訊監察譯文、證
    人即共犯邱文聰持用之行動電話門號0000000000、00000000
    00號通訊監察譯文各1份、指認犯罪嫌疑人紀錄表共20份、
    證人即附表二編號8、9 所示應召女子入境資料、證人即共
    犯吳誌麒、邱德諭、張家華、邱文聰、柯竑澤、黃彥勳及證
    人即附表二編號5至9、11所示應召女子、陳昱全之手機採證
    照片各1份、手機取證說明、證人即共犯邱德諭收帳之蒐證
    照片12張、證人即共犯張家華收帳、交帳及交帳地點之蒐證
    照片共23張、臺北市○○區○○○路000號大樓電梯及騎樓監視器
    畫面翻拍照片及該地址1樓、4樓、5樓、5樓之8、5樓之13、
    7樓之10及000號1樓、5樓之4、5樓之7、臺北市○○區○○○路0
    段00號1樓、4樓之5照片、臺灣新北地方法院107年度訴字第
    84、902號判決1份、甲○○及乙○○入出境資料、申請案、內政
    部移民署北區事務大隊新北市專勤隊執行通訊監察案件譯文
    表、通聯紀錄、內政部移民署北區事務大隊新北市專勤隊刑
    事案件蒐證資料（對象：吳誌騏）、與許哥、吳大哥之簡訊
    畫面翻拍照片、邱德諭與邱文聰譯文、新北市政府警察局三
    重分局厚德派出所職務報告、新北市政府警察局三重分局職
    務報告、吳誌騏以WeChat帳號與童Kitty 童之對話譯文、內
    政部移民署新北市專勤隊刑事案件蒐證圖檔（邱德諭金流往
    來可疑帳戶）、內政部移民署新北市專勤隊偵辦刑事案件蒐
    證照片（邱德諭扣案手機翻拍照片）、內政部移民署新北市
    專勤隊辦理刑事案件指認表（可疑印尼店疑似從事地下匯兌
    及媒介工作指認）、內政部移民署北區事務大隊新北市專勤
    隊通訊監察期中報告（邱文聰、門號：0000000000號）通訊
    監察期中報告、通聯譯文、臺灣新北地方法院105聲監續字
    第128 號通訊監察書暨電話附表、施愛清105年6月2日雙向
    通聯紀錄、李明華105年6月13日至6月16日通訊監察譯文表
    、證人謝陳香入境及負責載送之司機照片附卷可參（他6186
    卷第145至154頁、第161頁、第277頁；偵6196卷㈠第157至16
    1頁、第353至367頁；偵6196卷㈡第7 至255 頁、第349至357
    頁；偵6196卷㈢第91至205 頁；偵6196卷㈣第117頁、第131頁
    、第195至203頁、第213至233頁、第362至375頁；偵6196卷
    ㈤第41至67頁、第71至76頁；偵6196卷㈦第79至101頁、第231
    至253頁、第267至295頁、第299頁、第303至305頁、第309
    頁、第313至315頁、第319頁、第323至327頁、第337至349
    頁；偵6196卷㈨第21至23頁、第33至34頁、第47至51頁；偵1
    4468卷㈠第189至527頁、第531至807頁；偵14468卷㈡第73至8
    9頁、第317至349、第389至401頁、第405至563頁、第633至
    649頁、第771至946頁；偵14468卷㈢第49至759頁、第813至8
    35頁；偵14468卷㈣第81至107頁、第111至121頁、第263頁、
    第277頁、第335 至340頁、第349至351頁、第372至410頁、
    第639至661頁、第893至897頁；偵14468卷㈤第41至59頁、第
    117至118頁、第129至165頁、第283至293頁、第631至641至
    651頁、第677 至737頁；偵14468卷㈥第51至53頁；偵15193
    卷㈠第26至30頁、第34至42頁、第67至87頁、第95至106頁、
    第111至117頁、130至151頁、第165至171頁、第196至197頁
    、第209至210頁、第220至221頁、第429至435頁；偵15193
    卷㈡第78頁、第94頁、第113至117頁、第258至294頁、第314
    至358頁、第390至412頁、第416至420頁、第440至441頁；
    偵15193卷㈢第51頁、第65頁、第129至137頁、第147至163頁
    、第174-176至183頁、第197至201頁、第331至445頁；偵18
    506卷㈠第193至215頁、第283至293頁、第301 至344 頁；偵
    18506卷㈢第92至99頁、第127至128頁、第152至166頁、第19
    7至211頁、第238至253頁；偵18506卷㈤第39頁、第47至48頁
    、第54至58頁、第78至80頁、第84至96頁；偵18506 號卷㈥
    第273 至300頁、偵18506卷㈧第189至195頁；偵20155卷第34
    至48頁；偵21353卷第16頁、第30至54頁；偵23221卷㈠第50
    至79頁、第171至183頁；偵23221卷㈡第27至31頁；偵28848
    卷㈡第141至541頁；審訴113卷第97頁、第99頁、第101至189
    頁；聲羈280卷第22至29頁），足徵被告二人之自白與事實
    相符，應堪採信，本案事證明確，被告二人上開犯行，堪以
    認定。
　㈡被告甲○○上訴意旨雖稱原審判決遽以引用臺灣新北地方法院1
    07年度訴字第84號、第902號判決所載之犯罪事實，卻無證
    據證明被告甲○○設於大陸地區海南島海口市CALL客機房及機
    房內之員工即被告乙○○，有共同分擔管理上開賣淫套房及附
    表二所示之應召女子之派工係由海口機房所派云云。經查：
　⒈證人即共犯吳誌麒於警詢時證稱：綽號「娃娃」之人係妹妹
    甲○○，並稱監聽譯文所示「阿娃娃呢?要錢喔?...」、川哥
    「娃娃要回去那天...我老婆說要和他媽媽...」其內容中所
    指「娃娃」係妹妹甲○○，甲○○如果有對帳的一些對話，那是
    她在幫伊忙，其中甲○○要回去那天是指她要去中國大陸那天
    ；另證稱監聽譯文所示「吳美蘭：喂吳誌麒我跟你講喔我剛
    剛去合庫要存你要給甲○○十五萬那張票存不進去。/吳誌麒
    ：為什麼。/吳美蘭：他說她的簽名不能簽在旁邊要簽在那
    個下方。/吳志麒：喔這樣子喔。/吳美蘭：恩。/吳誌麒：
    好好那你再拿回來我再拿給他們。」吳美蘭是伊的姊姊，甲
    ○○是伊妹妹，因為甲○○簽名簽錯地方，因此要將那張票拿回
    來給妹妹重簽；吳誌麒亦證稱監聽譯文「吳美蘭：吳誌麒，
    我突然想到，你那天叫娃娃匯那個5萬人民幣對不對?」，該
    內容確實係伊叫甲○○匯5萬元人民幣到伊大陸的公司，是伊
    跟甲○○借的，用做支付員工薪資等語明確（偵6196卷㈠第13
    頁、第23至24頁、第30頁），證人即共犯吳誌麒與被告甲○○
    為兄妹關係，且綽號「娃娃」之人即為被告甲○○，與吳誌麒
    間有金錢匯款往來以支付吳誌麒大陸地區員工薪資等情，已
    堪認定。
　⒉又證人即共犯吳誌麒證稱：105年11月25日下午5時37分「胖
    子」與「嘉華」之通訊監聽譯文中所載「我跟你說董娘現在
    很不爽吳董他們公司的人，因為大陸的辦公室一個月收五千
    的人民幣，他快瘋了，三個人上班租五千塊人民幣」其內容
    提到吳董的辦公室確實是伊在大陸的辦公室，此辦公室就是
    大陸CALL客機房；以及同年12月27日監聽譯文中所載「胖子
    ：董娘想把他砍掉，因為董娘昨天問我，他說兩個外務要留
    哪一個，我說怎樣，他說因為王（吳）董上禮拜五他姊跟王
    董要拿兩萬，王（吳）董說禮拜一再給他，王（吳）董連兩
    萬都沒有...」該內容所指外務為邱德諭及張家華，邱德諭
    在前幾天就算離職了，因為伊公司沒有賺錢，所以沒辦法再
    請他，其中「他姊」是伊姊姊吳美蘭等語（偵6196卷㈠第36
    頁、第38頁），亦可認定此處所稱「董娘」，亦為被告甲○○
    無訛，且被告甲○○並可決定大陸CALL客機房人士聘用，則其
    所稱無證據證明共同分擔管理CALL客機房一節，即屬無據。
    至於證人即共犯吳誌麒在偵訊時雖證稱：甲○○以前就知道伊
    在經營應召站，但這次甲○○知不知道伊就不曉得，因為這次
    伊都沒有管等語（偵6196卷㈡第267頁），然被告甲○○於本院
    審理時供稱，吳誌麒入獄後，武漢機房就由劉高士處理，伊
    有請劉高士幫忙管理等語（本院卷第139至140頁），是被告
    甲○○就武漢機房、海口機房之CALL客業務，確均有參與經營
    一節，亦可認定。
　⒊參以證人即共犯張家華亦證稱：伊每星期一、四向各應召站
    收取款項後，依海口機房指示交付款項；乙○○是海口機房的
    周小姐，也就是劉高士（即大林）叫伊去拿護照的人，應該
    就是我們公司的人；劉高士有叫伊去收款，糖姐跟劉高士的
    工作是一樣，劉高士休假時就由糖姐與伊對帳，機房地點在
    海口市；劉高士偶爾會提到「娃娃」這個人等語（偵6196卷
    ㈦第13至15頁）；證人即共犯邱德諭於另案偵查時亦供稱，
    其老闆為吳誌麒，工作內容就是跟馬房收錢，從事這個工作
    是張家華介紹的，張家華老闆是董娘，其老闆是吳誌麒；因
    為吳誌麒最近要入監執行，所以可能會由董娘那邊的人來接
    收我們這邊的工作等語（聲羈61卷第27至28頁）。
　⒋證人即共犯劉高士於偵訊時證稱：伊沒有在吳誌麒的應召站
    工作，張家華是伊的朋友，後來伊於104年介紹張家華去伊
    上班的應召站擔任收帳人員，伊比張家華早幾個月在應召站
    擔任總機，應召站負責人是甲○○，甲○○是伊老闆；乙○○是伊
    請來應召站擔任總機，跟伊一樣在大陸地區在海口擔任應召
    站總機；甲○○於103年間跟伊說大陸海口機房要找人，要伊
    過去擔任CALL客總機，月薪加補貼4、5萬元，海口機房除了
    甲○○外，還有兩個大陸籍女子擔任機房人員，直到張家華出
    事沒多久，海口機房就收起來，乙○○跟伊都無心上班。在伊
    進去海口機房上班不到半年，甲○○就將應召站股份讓一些給
    伊，跟甲○○成為應召站的共同負責人，管理人事、CALL客、
    業績等，甲○○就去投資別的，伊會將營收扣掉開銷後，分百
    分之三十給甲○○。張家華跟邱德諭都有跟伊借過錢，因為不
    想要他們再向伊借錢，所以跟他們說都是董娘在管理業務的
    ，董娘是指甲○○。伊只收海口機房的錢，吳誌麒尚未入監執
    行前都是他自己管，其入監後，甲○○有拜託伊幫忙管理武漢
    機房的收款等語（偵緝902卷第31至37頁）。
　⒌此外，參以證人即共犯張家華警詢時證稱105年12月8日下午5
    時32分綽號「胖子」與「嘉華」之通訊監聽譯文中「嘉華：
    我問你曉雯（音譯）到底信任的過嗎?/胖子：曉雯OK啦，他
    自己女朋友自己最了解吧」內容中所稱「曉雯」是邱德諭的
    女朋友（偵15193卷㈠第143頁）；另於偵訊時證稱：105年12
    月8日下午5時32分通訊監聽譯文，當時是胖子問伊邱德諭的
    女朋友曉雯可以用嗎，伊講的老闆娘應該是胖子那邊的老闆
    娘；106年1月16日17時0分許之通訊監察譯文中胖子要伊幫
    小雨辦護照，小雨是海口機房的人，伊不知道為何胖子要伊
    幫忙寄護照，小雨是海口機房CALL客的，伊沒有見過小雨，
    伊於警詢時指認小雨就是乙○○，係因伊那天拿到護照才曉得
    小雨就是乙○○等語（偵6196卷㈥第280頁、第282頁）。嗣於
    警詢時證稱：伊知道乙○○的綽號為小雨，每周一當晚或周二
    時，劉高士、乙○○或糖糖會打電話給我確認收款狀況，同時
    告訴伊大陸帳戶的帳號，伊再透過地下匯兌業者匯款至大陸
    ，劉高士、乙○○或糖糖的老闆是甲○○及吳誌麒，所以這些帳
    戶是甲○○及吳誌麒提供的。伊是在103年間開始替由甲○○經
    營的公司負責向應召站業者收帳，年後邱德諭向伊表示想換
    工作，便介紹邱德諭至吳誌麒實際經營的公司任職，邱德諭
    的工作跟伊一樣是向應召站收帳，甲○○與吳誌麒所經營的公
    司屬於同一個集團等語（偵6196卷㈨第69至70頁）。
　⒍綜上，證人即共犯吳誌麒於大陸武漢地區設置CALL客機房事
    證明確，而被告甲○○除知悉吳誌麒有於大陸地區設置CALL客
    機房（即武漢機房）外，並參與協助吳誌麒處理CALL客機房
    的相關事宜，包含資金管理及人事管理等事項，且亦自行於
    大陸海口地區另外設置CALL客機房（即海口機房），而共同
    經營應召站CALL客業務；又證人即共犯劉高士受甲○○邀約進
    入甲○○經營之海口機房擔任CALL客總機，於甲○○讓與部分股
    權給劉高士後，由劉高士協助經營海口機房，劉高士並受甲
    ○○所求，於吳誌麒入監執行後處理武漢機房經營事宜，堪認
    被告甲○○就以CALL客機房招攬男客至承租套房與應召女子從
    事性交易一節，係居於營運CALL客機房之主要角色；又被告
    乙○○係由劉高士約聘擔任大陸海口機房工作人員，並負責打
    電話向臺灣收帳人員確認收款狀況等情，均可認定。足認被
    告二人所為認罪之任意性自白與事實相符，本案事證明確，
    被告二人犯行，足堪認定，皆應依法論科。
　㈢至於被告甲○○上訴意旨復稱，此案件中很多都與其無關云云
    。按共同正犯之數行為人，在合同意思範圍以內，各自分擔
    犯罪行為之一部，相互利用他人之行為，以達其犯罪目的者
    ，即應對全部發生之結果，共同負責。共同正犯之成立，祇
    須具有犯意之聯絡及行為之分擔，既不問犯罪動機起於何人
    ，亦不必每一階段均有參與。其意思之聯絡不限於事前有協
    議，僅於行為當時有共同犯意之聯絡者，亦屬之。而表示之
    法，不以明示通謀為必要，即相互間有默示之合致，亦無不
    可。且意思之聯絡，不以數人間直接發生者為限，即有間接
    之聯絡者，亦包括在內，如甲分別邀約乙、丙犯罪，雖乙、
    丙間彼此並無直接之聯絡，仍無礙共同正犯之成立。又刑法
    第231條處罰之對象為引誘、容留或媒介之人，犯罪構成要
    件乃以行為人主觀上有營利及使男女與他人為性交或猥褻行
    為之犯意，客觀上有引誘、容留或媒介之行為為已足，屬於
    形式犯。故行為人只要以營利為目的，有使男女與他人為性
    交或猥褻行為之意圖，而著手引誘、容留或媒介行為，即構
    成犯罪，至於該男女與他人是否有為性交或猥褻之行為，則
    非所問(最高法院95年度台上字第4549號判決意旨參照)。查
    被告甲○○除自行經營大陸地區海口機房，由CALL客機房透過
    網路、微信及LINE等通訊軟體散布色情簡訊廣告等方式招攬
    熟客及不特定男客予應召站從事性交易等行為，被告甲○○亦
    聘僱劉高士為其管理海口機房，並讓予部分股股權予劉高士
    共同經營機房，要求劉高士於吳誌麒入監執行後，處理武漢
    機房經營事宜；而被告乙○○係由劉高士約聘擔任大陸海口機
    房工作人員，並負責打電話向臺灣收帳人員確認收款狀況，
    顯均係以自己犯罪之意思，分擔實施不可或缺之內部分工行
    為，並相互利用其他成員之行為，以共同達成犯罪之目的。
    是被告甲○○與乙○○、真實姓名年籍不詳綽號「糖姐（糖糖）
    」、「瞳瞳」（童kitty童）之成年人、及與另案被告吳誌
    麒、張家華、劉高士、邱德諭間，均應負共犯責任至明；又
    另案被告吳誌麒既與另案被告李明華有犯意聯絡，而另案被
    告李明華復與另案被告柯竑澤、洪鎮宇、邱文聰、DIANA、
    解堉圻有犯意聯絡；另被告甲○○所經營之海口機房、武漢機
    房，復與另案被告任尾金、黃彥勳、真實姓名年籍不詳綽號
    「老伯」、「露比」、經營Cartier應召站之不詳成年人、
    勞力士應召站之不詳成年人等人間有合作關係，亦認有犯意
    聯絡。則被告甲○○、乙○○與另案被告李明華、柯竑澤、洪鎮
    宇、邱文聰、DIANA、解堉圻、任尾金、黃彥勳、真實姓名
    年籍不詳綽號「老伯」、「露比」、經營Cartier應召站之
    不詳成年人、勞力士應召站之不詳成年人分別有間接犯意聯
    絡，核屬共同正犯亦明。
三、論罪：
　㈠核被告甲○○、乙○○就附表二編號1至7、編號9至11所為，均係
    犯刑法第231條第1項之圖利容留性交罪（共10罪）；就附表
    二編號8所為，均係犯圖利容留猥褻罪（共1罪）。按刑法第
    231條所規定媒介與容留之犯罪態樣，固不以兼有為限，如
    有其一，罪即成立，惟若兼有之而行為人同一或多數行為人
    有犯意聯絡及行為分擔時（即媒介後進而容留為性交之行為
    ），仍應包括構成一罪，媒介之低度行為為容留之高度之行
    為所吸收，僅論以容留行為（最高法院105年台上字第1493
    號判決意旨參照）。被告2人媒介後進而容留女子與他人為
    性交或猥褻之行為，媒介之低度行為為容留之高度行為所吸
    收，均不另論罪。
　㈡被告甲○○身為海口機房、武漢機房主要負責人、被告乙○○則
    擔任海口機房之工作人員，就應召女子性交易一事而未實際
    參與媒介或容留之構成要件行為，亦未參與每一階段之構成
    要件行為，然渠等各自知悉真實姓名年籍不詳綽號「糖姐（
    糖糖）」、「瞳瞳」（童kitty童）之成年人、及與另案被
    告吳誌麒、張家華、劉高士、邱德諭間，均為叩客業者，均
    應負共犯責任至明；又另案被告吳誌麒既與另案被告李明華
    有犯意聯絡，而另案被告李明華復與另案被告柯竑澤、洪鎮
    宇、邱文聰、DIANA、解堉圻，分別就應召站經營有犯意聯
    絡；另被告甲○○所經營之海口機房、武漢機房，復與另案被
    告任尾金、黃彥勳、真實姓名年籍不詳綽號「老伯」、「露
    比」、經營Cartier應召站之不詳成年人、勞力士應召站之
    不詳成年人等人間有合作關係，亦認有犯意聯絡。則被告甲
    ○○、乙○○與另案被告李明華、柯竑澤、洪鎮宇、邱文聰、DI
    ANA、解堉圻、任尾金、黃彥勳、真實姓名年籍不詳綽號「
    老伯」、「露比」、經營Cartier應召站之不詳成年人、勞
    力士應召站之不詳成年人分別存有間接犯意聯絡，核屬共同
    正犯亦明。則被告二人係在合同意思範圍內，各自分擔犯罪
    行為之一部，並相互利用他人之行為，以達遂行犯罪之目的
    ，即應對於全部所發生之結果共同負責，不以實際參與犯罪
    構成要件行為，或參與每一階段之犯罪行為為必要。縱非應
    召集團之核心人物，然渠等既已對於應召集團犯罪歷程不可
    或缺之重要環節有所參與，自為共同正犯。據此，被告二人
    與如附表二所示「共犯」欄所示之人間就各自參與部分，以
    犯罪事實欄一所示方式參與容留如附表二所示應召女子從事
    性交易，就該次犯行，各有犯意聯絡及行為分擔，均應分別
    論以共同正犯。
　㈢至公訴意旨認吳震緯、陳朝聖、江衍希亦屬共同正犯等語，
    然查：
  ⒈吳震緯部分，業據證人即另案被告吳誌麒供稱，其係104年開
    始經營大陸機房，吳震緯為其小舅子，沒有在大陸機房工作
    ，吳震緯係在102年時有過等語（偵6196卷㈥第263頁），是
    公訴意旨認吳震緯亦為本案共犯一節，尚屬無據。
　2.陳朝聖部分（陳朝聖此部分所涉犯行，業經原審判決無罪確
    定）：
　　⑴證人「妹妹」於警詢中證稱：伊認識編號9的男子（即被告
      邱文聰），他是伊老闆，伊稱呼他「九哥」或「哥哥」，
      他每天都會叫一個女生打電話給伊，告訴伊賣淫的時間和
      地點，然後他會來接送伊去賣淫，都是伊的老闆「九哥」
      接送伊去臺北市○○區○○○路000號5樓之4、臺北市○○區○○○
      路000號7樓之10之賣淫地點上下班，如果他有事不能來接
      伊，他就叫伊自己坐計程車；104年12月伊到「九哥」那
      裡工作時，一開始他怕伊跑掉，於是派編號20的男子（即
      陳朝聖）來看管伊，只有一個晚上等語（偵18506卷㈢第64
      頁、第65頁至第66頁），其於偵訊時證述：第二個老闆（
      即另案被告邱文聰）把我們帶去林森北路，還叫一個男生
      看著我們，看管我們的那個男生是阿財（即另案被告温方
      瓊）的朋友，伊也是在第二個老闆那裡認識阿財，阿財是
      我們被帶去第二個老闆那裡時，因為他朋友看著我們，沒
      辦法離開，阿財就買東西過來帶給我們吃，阿財沒有幫我
      第二個老闆工作，只是認識而已等語（偵18506卷㈢第77頁
      ）。
　　⑵證人即另案被告温方瓊於偵訊時證稱：伊聽另案被告邱文
      聰找陳朝聖幫忙，做什麼伊不知道，伊跟「妹妹」（即妹
      妹）認識是因為有一次伊在家無聊，伊打給陳朝聖，陳朝
      聖說他在林森北路，伊跟他說要去找他，他就說他在看人
      ，伊問他看什麼人，他就說他在幫人看人，伊問他看男的
      女的，他說女的，伊很有興趣就去找他，伊才認識「妹妹
      」等語（偵18506卷㈥第549頁至第551頁）。綜上，證人「
      妹妹」於警詢及偵訊時均未證稱陳朝聖為載其前往應召站
      套房上班從事性交易及下班返家之馬伕，而係證稱另案被
      告邱文聰才是載其前往從事性交易之馬伕，參諸另案被告
      邱文聰持用之行動電話門號0000000000號之通訊監察譯文
      （通訊監察期間：105年1月4日至同年6月14日，見偵2844
      5卷㈠第233頁至第497頁），亦僅見另案被告邱文聰與證人
      「妹妹」聯繫載送上班及接送下班事宜之通訊對話內容（
      對話期間：105年2月24日至同年3月29日）。從而，自難
      逕認陳朝聖前述看管行為與另案被告邱文聰容留、媒介證
      人「妹妹」從事性交易有關，亦難認屬本案共同正犯。
　　⑶證人「小雅」於警詢中證稱：編號9的「哥哥」（即另案被
      告邱文聰）負責接送伊去臺北市○○○路的樓鳳套房；伊很
      常聽編號9號的「哥哥」（即另案被告邱文聰）提到編號1
      6的男子（即陳朝聖），伊曾看過他開車載賣淫小姐至汽
      車旅館從事性交易，但伊不認識他載的小姐，他好像是開
      黑色的車等語（偵18506卷㈦第299頁、第300頁），其於偵
      訊時證述：編號16的男子是「長腳」，伊是沒有親眼看過
      這個人，但是他如果真的就是邱文聰口中的「長腳」，他
      就是邱文聰的朋友，邱文聰有說他被抓，邱文聰有提過他
      長得很高，因為前幾天在移民署那裡時，有說這個人是「
      長腳」，問伊認不認識，伊說邱文聰常常聊到他，而且邱
      文聰有說「長腳」已經被抓，伊不知道「長腳」負責什麼
      ，伊有問邱文聰「長腳」為何被抓，邱文聰說是因為吸毒
      等語（偵18506卷㈢第12頁）。綜合前述，證人「小雅」於
      警詢中雖證稱曾看過陳朝聖開車載送應召女子至汽車旅館
      從事性交易，然由其於偵訊時所證述之指認過程以觀，其
      僅係聽聞另案被告邱文聰提及「長腳」及其事蹟，但卻未
      實際看過「長腳」，之所以指認編號16之男子，係因員警
      告稱編號16的男子就是「長腳」，故始於警詢中為前述證
      稱，則證人「小雅」是否真的看過陳朝聖，即非無疑；復
      證人「小雅」於警詢及偵訊時均未證稱陳朝聖為載其前往
      應召站套房上班從事性交易及下班返家之馬伕，而係證稱
      另案被告邱文聰才是載其前往上班從事性交易及下班返家
      之馬伕，參諸另案被告邱文聰持用之行動電話門號000000
      0000號之通訊監察譯文（通訊監察期間：105年1月4日至
      同年6月14日，見偵28445卷㈠第233頁至第497頁），亦僅
      見被告邱文聰與證人「小雅」聯繫載送上班及接送下班事
      宜之通訊對話內容（對話期間：105年1月4日至同年2月20
      日），復依公訴意旨所提出之卷內其他證據，均無法佐證
      陳朝聖係載送證人「小雅」前往應召站套房上班從事性交
      易及下班返家之馬伕。從而，亦難認陳朝聖就此部分屬本
      案共同正犯。
   3.江衍希部分（江衍希此部分所涉犯行，業經原審判決無罪
     確定）：
    ⑴證人「妹妹」於警詢中證稱：編號5的男子（即江衍希）大
      約在105年1、2月間，常常接送伊去林森北路上班，他也
      會幫伊收錢，但他來跟伊收錢的時候，編號9號的哥哥（
      即另案被告邱文聰)有跟伊說不要把錢全部給他，給他一
      部分就好，但他只有接送伊到2月初的時候，後面就沒有
      ，聽我男友（即另案被告温方瓊）說他是被抓了，他很兇
      ，有時會到伊上班的房間罵伊，主要是罵伊上班怎麼睡著
      ，他也常常私底下叫伊跟他買毒品，他說他的毒品的品質
      比較好，但伊因為伊男友罵伊，所以就沒有跟他買等語（
      偵18506卷㈢第29頁）。
　　⑵證人「妹妹」固證稱江衍希曾於105年1、2月間載送其至應
      召站套房上班從事性交易，並向其收取性交易所得。然參
      諸另案被告邱文聰持用之行動電話門號0000000000號之通
      訊監察譯文（通訊監察期間：105年1月4日至同年6月14日
      ，見偵28445卷㈠第233頁至第497頁），僅見被告邱文聰與
      證人「妹妹」聯繫載送上班及接送下班事宜之通訊對話內
      容（對話期間：105年2月24日至同年3月29日），復依公
      訴意旨所提出之其他證據，均無法佐證江衍希係載送證人
      「妹妹」前往應召站套房上班從事性交易及下班返家之馬
      伕。從而，江衍希是否係載送證人「妹妹」前往應召站套
      房上班從事性交易及下班返家之馬伕，實非無疑。從而，
      自難逕認江衍希屬本案共同正犯。
　㈣刑法第231條第1項之處罰客體係容留、媒介等行為，並非性
    交、猥褻行為，亦即其罪數應以容留、媒介等行為（對象）
    定之；苟其容留、媒介「同一人」而與他人為多次性交易，
    在綜合考量行為人之犯意、行為狀況、社會通念及侵害同一
    法益下，仍應僅以一罪論；至於媒介「不同女子」為性交易
    行為部分，應認為行為可分而具有獨立性，其行為之時間、
    地點明顯可以區隔，彼此間具有獨立性，自屬數罪（參最高
    法院107年度台上字第4813號刑事判決意旨）。是被告二人
    就附表二所示各自參與部分，以犯罪事實欄一所示方式與如
    附表二「共犯」欄所示之對象，於密接時間內，共同容留同
    一女子與他人為多次性交易，應認係於密接之時、地，同一
    犯意下所為之接續行為，就容留同一女子多次性交易之行為
    ，應各論以一罪，就容留不同女子為性交易，彼此間已具有
    獨立性，自屬數罪，應予分論併罰。公訴意旨認渠等基於同
    一營利意圖，自104年間至106年2月14日為警查獲時止，多
    次容留、媒介應召女子從事性交易之犯行，應論以接續犯之
    一罪，容有誤會。
四、撤銷改判及科刑審酌：
　㈠原審以被告二人罪證明確，因予論罪科刑，固非無見。惟查
    ：1.證人施愛清偵訊時證稱其工作內容為陪客人洗澡、聊天
    、按摩，以及幫客人打手槍，即做「半套」（即以手搓揉男
    客生殖器至射精止），並於105年5月5日、6日兩天接過客人
    等語（偵18506卷㈢第256至260頁），是就附表二編號8之犯
    罪行為，被告二人係犯刑法第231條第1項前段之圖利容留猥
    褻罪。原審未為詳究，仍論以圖利容留性交罪，所為論罪理
    由，核與其事實認定尚有未合；2.按有罪之判決書，應於主
    文內載明所犯之罪，並分別記載諭知之主刑、從刑、刑之免
    除或沒收，刑事訴訟法第309條第1款定有明文。又科刑之判
    決書其宣示之主文，與所載事實及理由必須互相適合，否則
    即屬理由矛盾，其判決為當然違背法令。原判決理由固已說
    明關於被告二人有關附表二所示犯行，與附表二所示之共犯
    間，就各次犯行，各有犯意聯絡及行為分擔，均應論以共同
    正犯，惟原判決主文未諭知「共同」，有主文與理由矛盾之
    違誤，顯有未合；至於公訴意旨雖認吳震緯、江衍希、陳朝
    聖就本案犯行成立共同正犯，而為原審判決所不採，然就公
    訴意旨所指為共同正犯一節，原審判決並未說明何以不採之
    理由；另就「糖姐（糖糖）」係屬共同正犯部分，亦未予認
    定說明，均有違誤；3.又原審判決以被告乙○○所領取薪資，
    係提供勞務後領取，因認非屬犯罪所得，而未予宣告沒收、
    追徵；另就認定證人「蒂雅」每日從事性交易之每月工作日
    數及被告甲○○此部分犯罪所得，亦有違誤（詳後述）。被告
    二人上訴意旨請求從輕量刑，及被告甲○○請求給予緩刑等語
    ，雖無理由，惟原判決既有上開可議，即屬無可維持，應由
    本院將原判決撤銷改判。
　㈡次按刑之量定，屬事實審法院得依職權裁量的事項，法院除
    就具體個案犯罪，斟酌其犯罪情狀，有無可堪憫恕之情外，
    並以行為人的責任為基礎，審酌刑法第57條所列各項罪責因
    素後，予以整體評價，而為科刑輕重標準的衡量，使罰當其
    罪，以實現刑罰權應報正義，並兼顧犯罪一般預防與特別預
    防的目的（最高法院108年度台上字第1615號判決意旨參照
    ）。又按量刑時，除應注意法律相關規定外，並宜綜合考量
    下列刑罰目的：(1)對於不法侵害行為給予相應責任刑罰之
    應報功能。(2)矯正行為人並使其復歸社會之特別預防功能
    。(3)適切發揮嚇阻犯罪、回復社會對於法規範之信賴，及
    維護社會秩序之一般預防功能，此司法院107年8月7 日函頒
    「刑事案件量刑及定執行刑參考要點」第2 點有明文規定。
    爰此，本院基於綜合審酌應報、預防之「相對應報理論」，
    對過去之犯罪藉由應報之處罰以達到將來犯罪之抑止、預防
    目的，宜於決定應報刑（責任刑）之範圍後，並於範圍內進
    行一般、特別預防目的之微調，應予敘明。爰以行為人之責
    任為基礎，審酌被告甲○○、乙○○所犯附表二所示各罪犯行間
    之責任非難重複性甚高，兼衡各罪間之犯罪態樣及手段雷同
    、所侵害法益性質相近、責任非難程度不高；復於前開劃定
    之責任刑範圍內，審酌一般預防及復歸社會之特別預防因素
    ，即被告二人已目前有正當工作，被告甲○○有母親需照顧，
    所受教育程度為高中肄業；被告乙○○亦需照顧雙親，所受教
    育程度為專科肄業，被告二人除本件犯行外，亦未有犯罪之
    前科紀錄，素行堪稱良好，有本院被告前案紀錄表在卷可稽
    ，又參酌被告二人犯後均坦承犯行之犯後態度等一切情狀，
    基於規範責任論之非難可能性的程度高低及罪刑相當原則，
    分別量處如主文第2項、第3項所示之刑，分別就被告甲○○所
    犯附表二編號7至11部分、被告乙○○部分，依刑法第41條第1
    項規定，分別諭知易科罰金之折算標準，並分別定其等應執
    行刑，及就得易科罰金部分，諭知易科罰金之折算標準。
五、沒收部分：
　㈠按沒收、非拘束人身自由之保安處分適用裁判時之法律，刑
    法第2條第2項定有明文。查被告二人行為後，刑法有關沒收
    實體之規定業於104年12月30日經總統令修正公布，自105年
    7月1日施行，依修正後刑法第2條第2項規定，本案之沒收自
    應適用修正後刑法之沒收實體規定，先予敘明。
　㈡按「犯罪所得，屬於犯罪行為人者，沒收之」、「前二項之
    沒收，於全部或一部不能沒收或不宜執行沒收時，追徵其價
    額」、「第一項及第二項之犯罪所得，包括違法行為所得、
    其變得之物或財產上利益及其孳息」，刑法第38條之1第1項
    前段、第3項、第4項分別定有明文。又共同正犯之犯罪所得
    ，沒收或追徵，應就各人所分得之數額分別為之；先前對共
    同正犯採連帶沒收犯罪所得之見解，已不再援用及供參考（
    最高法院104年第13次刑事庭會議決議意旨參照），此為實
    務近來一致之見解。而所謂各人「所分得」之數，係指各人
    「對犯罪所得有事實上之處分權限」而言。因此，若共同正
    犯各成員內部間，對於犯罪所得分配明確時，應依各人實際
    所得宣告沒收；若共同正犯對犯罪所得無處分權限，與其他
    成員亦無事實上之共同處分權限者，自不予諭知沒收；然若
    共同正犯對於犯罪所得享有共同處分權限時，如彼此間分配
    狀況未臻具體或明確，自應負共同沒收之責。所稱負共同沒
    收之責，參照民法第271條「數人負同一債務，而其給付可
    分者，除法律另有規定或契約另有訂定外，應各平均分擔之
    」，民事訴訟第85條第1項前段「共同訴訟人，按其人數，
    平均分擔訴訟費用」等規定之法理，即係平均分擔之意。又
    共同正犯各人有無犯罪所得、所得數額各若干、對犯罪所得
    有無處分權等，因非犯罪事實有無之認定，不適用嚴格證明
    法則，事實審法院得視具體個案之實際情形，綜合卷證資料
    及調查結果，依自由證明程序釋明其合理之依據而為認定（
    最高法院106年度台上字第3111號判決意旨參照）。
　㈢經查：
　⒈附表二編號1部分：證人即共犯DIANA並未明確證稱其每日從
    事性交易之次數為何，爰依刑法第38條之2第1項規定，並為
    對被告甲○○最有利之認定（下述認定皆依刑法第38條之2第1
    項規定，以對被告最有利之認定），就證人即共犯DIANA每
    日從事性交易之次數估算認定為1次，再依被告甲○○每次性
    交易費用之抽成金額為300元，則其因證人即共犯DIANA每日
    從事性交易而可獲取費用金額為300元，續以證人即共犯DIA
    NA每月工作日數為20日，並參酌其於偵訊時證述：伊不是每
    天都會過去那個套房，伊這個月（105年6月）只有做6月5日
    、6日等語（偵18506卷㈠第352頁），可知證人即共犯DIANA 
    總共工作期間為7個月又2天並以此來估算認定被告甲○○因證
    人即共犯DIANA於如附表二編號1所示期間從事性交易而從中
    獲得之犯罪所得為42,600元（計算式：300元×20日×7個月＋3
    00元×2日＝42,600元），爰依刑法第38條之1 第1項前段、第
    3項規定宣告沒收，於全部或一部不能沒收或不宜執行沒收
    時，追徵其價額。
　⒉附表二編號2部分：證人「小雅」於偵訊時證稱其每日接2至8
    位客人等語（偵18506卷㈢第8頁），以對被告甲○○最有利之
    認定，就證人「小雅」每日從事性交易之次數估算認定為2 
    次，再依被告甲○○每次性交易費用之抽成金額為300元，則
    其因證人「小雅」每日從事性交易而可獲取費用金額為600
    元，再證人「小雅」於偵訊時證述：一週我們工作3天，休
    假3天，就算碰到假日也是一樣等語（偵18506卷㈢第8頁），
    可知證人「小雅」每月工作日數為12日及總工作期間為4個
    月，並以此來估算認定被告甲○○因證人「小雅」於如附表二
    編號2 所示期間從事性交易而從中獲得之犯罪所得為28,800
    元（計算式：600元×12日×4個月＝28,800元），爰依刑法第3
    8條之1 第1項前段、第3項規定宣告沒收，於全部或一部不
    能沒收或不宜執行沒收時，追徵其價額。
　⒊附表二編號3部分：證人「阿雅」於偵訊中證稱其每日接4至6
    位男客等語（偵6196卷㈦第361頁、第387頁），以對被告甲○
    ○最有利之認定，就證人「阿雅」每日從事性交易之次數估
    算認定為4次，再依被告甲○○每次性交易費用之抽成金額為3
    00元，則其因證人「阿雅」每日從事性交易而可獲取費用金
    額為1,200元，續以證人「阿雅」每月工作日數為20日及總
    工作期間為3個月，來估算認定被告甲○○因證人「阿雅」於
    如附表二編號3所示期間從事性交易而從中獲得之犯罪所得
    為72,000元（計算式：1,200元×20日×3個月＝72,000元），
    爰依刑法第38條之1第1項前段、第3項規定宣告沒收，於全
    部或一部不能沒收或不宜執行沒收時，追徵其價額。
　⒋附表二編號4部分：證人「妹妹」於警詢時證稱其每日需要接
    客7個人等語（偵14468卷㈤第101至102頁），以對被告甲○○
    最有利之認定，就證人「妹妹」每日從事性交易之次數估算
    認定為7次，再依被告甲○○每次性交易費用之抽成金額為300
    元，則其因證人「妹妹」每日從事性交易而可獲取費用金額
    為2,100元，再證人「妹妹」於警詢時證述：我上班3天，休
    假3天等語（偵18506卷三第62頁），可知證人「妹妹」每月
    工作日數為12日及總工作期間為4個月，並以此來估算認定
    被告甲○○因證人「妹妹」於如附表二編號4所示期間從事性
    交易而從中獲得之犯罪所得為100,800元（計算式：2,100元
    ×12日×4個月＝100,800元），爰依刑法第38條之1第1項前段
    、第3項規定宣告沒收，於全部或一部不能沒收或不宜執行
    沒收時，追徵其價額。
　⒌附表二編號5部分：證人「蘋果」並未明確證稱其每日從事性
    交易之次數為何，以對被告甲○○最有利之認定，就證人「蘋
    果」每日從事性交易之次數估算認定為1次，再依被告甲○○
    每次性交易費用之抽成金額為300元，則其因證人「蘋果」
    每日從事性交易而可獲取費用金額為300元，續以證人「蘋
    果」每月工作日數為20日及總工作期間為4個月，並以此來
    估算認定被告甲○○因證人「蘋果」於如附表二編號5所示期
    間從事性交易而從中獲得之犯罪所得為24,000元（計算式：
    300元×20日×4 個月＝24,000元），爰依刑法第38條之1第1項
    前段、第3項規定宣告沒收，於全部或一部不能沒收或不宜
    執行沒收時，追徵其價額。
　⒍附表二編號6部分：證人「蒂雅」於警詢中證稱：伊一個月休
    息3、4天；之前一天約有5、6個客人，最近一天只有1個客
    人，有時候沒有客人等語（偵18506卷㈢第143頁），以對被
    告甲○○最有利之認定，就證人「蒂雅」每日從事性交易之次
    數及每月工作日數各估算認定為1次、26日，再依被告甲○○
    每次性交易費用之抽成金額為300元，則其因證人「蒂雅」
    每日從事性交易而可獲取費用金額為300元，續以證人「蒂
    雅」每月工作日數為27日及總工作期間為4個月，來估算認
    定被告甲○○因證人「蒂雅」於如附表二編號6所示期間從事
    性交易而從中獲得之犯罪所得為31,200元（計算式：300元×
    26日×4 個月＝31,200元），爰依刑法第38條之1第1項前段、
    第3項規定宣告沒收，於全部或一部不能沒收或不宜執行沒
    收時，追徵其價額。
　⒎附表二編號7部分：證人「小乖」於偵訊時證稱：伊只去工作
    兩天，第一天客人有6位，第二天客人有4 位等語（偵18506
    卷㈢第221頁），足認證人「小乖」於如附表二編號8所示期
    間從事性交易次數為10次，再依被告甲○○每次性交易費用之
    抽成金額為300元，則其因證人「小乖」於如附表二編號7所
    示期間從事性交易而從中獲得之犯罪所得為3,000元（計算
    式：300元×10次＝3,000元），爰依刑法第38條之1第1項前段
    、第3項規定宣告沒收，於全部或一部不能沒收或不宜執行
    沒收時，追徵其價額。
　⒏附表二編號8部分：證人施愛清於如附表二編號8所示期間從
    事性交易次數為7次，此有同案被告李明華於105年5月7日2
    時52分24秒至53分28秒，持用之行動電話門號0000000000號
    通訊監察譯文在卷可憑（偵23321卷㈡第45頁），再依被告甲
    ○○每次性交易費用之抽成金額為300元，則其因證人施愛清
    於如附表二編號8所示期間從事性交易而從中獲得之犯罪所
    得為2,100元（計算式：300元×7次＝2,100元），爰依刑法第
    38條之1第1項前段、第3項規定宣告沒收，於全部或一部不
    能沒收或不宜執行沒收時，追徵其價額。
　⒐附表二編號9部分：證人謝陳香於如附表二編號9所示105年6
    月13日至15日之期間從事性交易次數各為7次、3次、10次，
    共計20次等情，有證人謝陳香與「露比」之微信對話訊息畫
    面翻拍照片在卷可按（見偵18506 卷㈤第89頁、第91頁、第9
    4頁），又證人謝陳香並未明確證稱其於105年6月16日從事
    性交易之次數為何，爰依刑法第38條之2第1項規定，並為對
    被告甲○○最有利之認定，就證人謝陳香於105年6月16日從事
    性交易之次數估算認定為1次，再依被告甲○○每次性交易費
    用之抽成金額為300元。準此，被告甲○○因證人謝陳香於如
    附表二編號9示期間從事性交易而從中獲得之犯罪所得為6,3
    00元（計算式：300元×21次＝6,300元），爰依刑法第38條之
    1第1項前段、第3項規定宣告沒收，於全部或一部不能沒收
    或不宜執行沒收時，追徵其價額。
　⒑查證人陳倫香於附表二編號10所示期間因從事性交易所獲得
    之報酬共18,000元，尚未與應召站拆帳即遭警查扣，並經臺
    灣新北地方法院以106年度簡上字第698 號判決宣告沒收在
    案，業據證人陳倫香、黃彥勳證述明確（偵6196卷㈢第213頁
    、第222至223頁），並有新北市政府警察局三重分局扣索扣
    押筆錄及扣押物品目錄表及臺灣新北地方法院106年度簡上
    字第698號判決各1份在卷可稽（偵14468卷㈥第93至99頁），
    是應召站既未取得任何性交易所得，被告甲○○自無從抽成，
    且卷內查無證據證明被告甲○○從中抽取報酬，爰不予宣告沒
    收或追徵此部分之犯罪所得，附此敘明。
　⒒查證人吳靜怡於附表二編號11所示期間因從事性交易所獲得
    之報酬3,500元，尚未與應召站拆帳即為警查扣，業據證人
    吳靜怡證述明確（偵6196卷㈢第227至229頁），並有新北市
    政府警察局三重分局扣索扣押筆錄及扣押物品目錄表各1 份
    在卷可稽（偵14468卷㈥第143至147頁），是應召站既未取得
    任何性交易所得，被告甲○○自無從抽成，且卷內查無證據證
    明被告甲○○從中抽取報酬，爰不予宣告沒收或追徵此部分之
    犯罪所得，附此敘明。
　⒓至被告乙○○於原審及本院審理時稱於104年4、5月左右擔任海
    口機房工作人員，每月所領取之薪資人民幣13,000元，其中
    領2次18,000元；如果客人願意叫小姐，我就會跟劉高士講
    ，業績如果比較好，會有獎金；大概作7、8個月等語（審訴
    113卷第195頁、本院卷第140頁、第218頁），核與證人即共
    犯劉高士於偵訊時證稱被告乙○○的薪水為人民幣13,000元到
    18,000元等語大致相符（偵緝902卷第43頁），此部分核屬
    被告乙○○受劉高士約聘，擔任大陸海口機房工作人員，並負
    責打電話向臺灣收帳人員確認收款狀況，依媒介男客狀況所
    領取之犯罪所得，爰依刑法第38條之2第1項規定，並為對被
    告乙○○最有利之認定，認定被告乙○○的薪水為人民幣13,000
    元、領有2次18,000元，認定其犯罪所得為人民幣101,000元
    （計算式：人民幣13,000元×5個月+18,000元×2個月＝101,00
    0元），爰依刑法第38條之1第1項前段、第3項規定宣告沒收
    ，於全部或一部不能沒收或不宜執行沒收時，追徵其價額。
六、緩刑部分：
　　依現代刑法之觀念，在刑罰制裁之實現上，宜採取多元而有
    彈性之因應方式，除經斟酌再三，認確無教化之可能，應予
    隔離之外，對於有教化、改善可能者，其刑罰執行與否，則
    應視刑罰對於行為人之作用而定。倘認有以監禁或治療謀求
    改善之必要，固須依其應受威嚇與矯治之程度，而分別施以
    不同之改善措施（入監服刑或在矯治機關接受治療）；反之
    ，如認行為人對於社會規範之認知並無重大偏離，行為控制
    能力亦無異常，僅因偶發、初犯或過失犯罪，刑罰對其效用
    不大，祇須為刑罰宣示之警示作用，即為已足，此時即非不
    得緩其刑之執行，並藉違反緩刑規定將入監執行之心理強制
    作用，謀求行為人自發性之改善更新。查被告乙○○前未曾因
    故意犯罪受有期徒刑以上刑之宣告，有本院被告前案紀錄表
    在卷可查，其因一時失慮，觸犯刑章，且非Call機房主要負
    責人員，犯後於原審及本院審理時均已坦承犯行，堪認其犯
    後已有悔意，經此次罪刑宣告之教訓，當知所警惕，本院因
    認其宣告之刑以暫不執行為適當，爰依刑法第74條第1項第1
    款規定，併予宣告緩刑2年，以啟自新。
據上論斷，應依刑事訴訟法第369條第1項前段、第364條、第299
條第1項前段，判決如主文。
本案經檢察官楊婉鈺提起公訴，檢察官曾文鐘到庭執行職務。
中　　華　　民　　國　　109 　年　　10　　月　　15　　日
                  刑事第十三庭審判長法  官  王國棟
                                    法  官  曹馨方
                                    法  官　呂煜仁
以上正本證明與原本無異。
如不服本判決，應於收受送達後20日內向本院提出上訴書狀，其
未敘述上訴之理由者並得於提起上訴後20日內向本院補提理由書
（均須按他造當事人之人數附繕本）「切勿逕送上級法院」。 
                                    書記官　林廷佳
中　　華　　民　　國　　109 　年　　10　　月　　15　　日
附錄：本案論罪科刑法條全文
中華民國刑法第231條
（圖利使人為性交或猥褻罪）
意圖使男女與他人為性交或猥褻之行為，而引誘、容留或媒介以
營利者，處5年以下有期徒刑，得併科10萬元以下罰金。以詐術
犯之者，亦同。
公務員包庇他人犯前項之罪者，依前項之規定加重其刑至二分之
一。
附表一
編號 行為人 分工  備註 1 被告 甲○○ 擔任大陸地區海南島海口市CALL客機房（下稱海口機房）負責人，負責招攬男客予合作之應召站；於吳誌麒入監執行後，委託劉高士負責大陸地區湖北省武漢市漢口CALL客機房（下稱武漢機房）營運。  2 被告 乙○○ 擔任海口機房人員（月薪人民幣1 3,000元至18,000元），負責以手機、簡訊或網路招攬男客，並確認臺灣收帳人員收款狀況。   3 共犯 劉高士 擔任海口機房人員，於104年間取得海口機房之一半股權，與甲○○共同擔任海口機房之負責人，負責招攬男客予合作之應召站及以簡訊傳送應收帳款明細予張家華；於吳誌麒入監執行後，負責武漢機房營運。 所涉妨害風化犯行，業經臺灣新北地方檢察署以109年度偵緝字第560 號追加起訴  4 共犯 張家華 擔任海口機房之收帳人員，負責向合作之應召站業者收取應分得之抽佣。  所犯妨害風化犯行，業經本院以109年度上訴字第775號判決有罪。 5 共犯 吳誌麒 擔任武漢機房負責人，負責招攬男客予合作之應召站。 同上  6 共犯 真實姓名年籍不詳、綽號糖姐（糖糖） 擔任海口機房人員，負責帳務，並確認臺灣收帳人員收款狀況。   7 共犯 真實姓名年籍不詳、微信暱稱「瞳瞳（童kitty童）」之成年女子 擔任武漢機房人員，依吳誌麒指示處理武漢機房所有事務。  8 共犯 邱德諭 擔任武漢機房之收帳人員，負責向合作之應召站收取應分得之抽佣。 所犯妨害風化犯行，業經本院以109年度上訴字第775號判決有罪。 9 共犯 邱文聰 擔任應召女子之經紀人，負責調派附表二編號1至4、7所示應召女子至「新東陽應召站」承租套房與男客從事性交易，及接送應召女子。 同上   10 共犯 DIANA 邱文聰旗下之印尼籍應召女子（同時為邱文聰女友），負責邱文聰與其旗下印尼籍應召女子之口語翻譯與溝通，並介紹其他印尼籍女性逃逸勞工至邱文聰旗下從事性交易。 所犯妨害風化犯行，業經原審法院以107年度訴字第84號、第902號判決有罪。 11 共犯 李明華 開設以每間承租套房由1 名女子在該處與男客從事性交易，即俗稱「一樓一鳳」方式經營之「新東陽應召站」。 所犯妨害風化犯行，業經本院以109年度上訴字第775號判決有罪。 12 共犯 解堉圻 同上 同上 13 共犯 柯竑澤 擔任新東陽應召站之外務人員，負責向應召女子介紹套房環境及工作內容，並教導性交易技巧、承租套房之管理、性交易物品買及補充、收取應召女子每日性交易費用。 所犯妨害風化犯行，業經原審法院以107年度訴字第84號、第902號判決有罪。 14 共犯 洪鎮宇 擔任新東陽應召站之外務人員，負責收取應召女子每日性交易費用。 所犯妨害風化犯行，業經本院以109年度上訴字第775號判決有罪。 15 共犯 任尾金 媒介施愛清至「新東陽應召站」從事性交易 所涉妨害風化犯行，業經臺灣新北地方檢察署檢察官以105年度偵字第23321號、第28445號為緩起訴處分確定。 16 共犯 真實姓名年籍不詳、謝陳香稱呼「老伯」之成年人 負責帶領謝陳香至附表二編號9所示套房，並交付套房鑰匙、向謝陳香收取每日性交易所得及購買三餐。  17 共犯 真實姓名年籍不詳、微信暱稱「露比」之成年人 以LINE或電話聯繫男客陳昱全於附表二編號9 所示時間、地點進行性交易，及以微信告知男客之穿著及抵達套房時間。  18 共犯 黃彥勳 應召站之馬伕，負責載送陳倫香至附表二編號10所示之新北市○○區○○路0 號10樓「虹都飯店」從事性交易。   所犯妨害風化犯行，業經原審法院以106年度簡字第2125號判處有期徒刑3月，並經以106年度簡上字第698號判決上訴駁回，緩刑4年確定。 

附表二
編號 共犯 應召女子  性交易期間 性交易地點 性交易方式性交易費用 罪名及宣告刑（含主刑及沒收之諭知） 1 （起訴書附表編號1） ①劉高士 ②吳誌麒 ③張家華 ④邱德諭 ⑤邱文聰 ⑥李明華 ⑦解堉圻 ⑧柯竑澤 ⑨洪鎮宇 ⑩糖姐（糖糖） DIANA （花名：柔柔） 104年11月間某日起至105年6月13日止 臺北市○○區○○○路某址5樓之套房 全套性交易3,000元（柔柔可得款1,000元） 甲○○犯共同圖利容留性交罪，處有期徒刑玖月。未扣案犯罪所得新臺幣肆萬貳仟陸佰元沒收，於全部或一部不能沒收或不宜執行沒收時，追徵其價額。       乙○○犯共同圖利容留性交罪，處有期徒刑參月，如易科罰金，以新臺幣壹仟元折算壹日。 2 （起訴書附表編號6） ①劉高士 ②吳誌麒 ③張家華 ④邱德諭 ⑤邱文聰 ⑥李明華 ⑦柯竑澤 ⑧糖姐（糖糖） 　 Nina Mardiana Bt Sausi Darum（花名：小雅、Coco） 104年11月後某日起至105年2月20日止 臺北市○○區○○○路000號5樓之4、同址5 樓之7之套房 全套性交易3,000元（小雅可得款1,100 元） 甲○○犯共同圖利容留性交罪，處有期徒刑柒月。未扣案犯罪所得新臺幣貳萬捌仟捌佰元沒收，於全部或一部不能沒收或不宜執行沒收時，追徵其價額。       乙○○犯共同圖利容留性交罪，處有期徒刑參月，如易科罰金，以新臺幣壹仟元折算壹日。  3 （起訴書附表編號7） ①劉高士 ②吳誌麒 ③張家華 ④邱德諭 ⑤邱文聰 ⑥李明華 ⑦解堉圻 ⑧柯竑澤 ⑨糖姐（糖糖）  Nurul Kholifah （花名：阿雅） 104年12月間某日起至105年2月26日止 臺北市○○區○○○路000號7樓之10及286號5 樓之4套房 全套性交易3,000元（阿雅可得款1,100 元） 甲○○犯共同圖利容留性交罪，處有期徒刑柒月。未扣案犯罪所得新臺幣柒萬貳仟元沒收，於全部或一部不能沒收或不宜執行沒收時，追徵其價額。       乙○○犯共同圖利容留性交罪，處有期徒刑參月，如易科罰金，以新臺幣壹仟元折算壹日。 4 （起訴書附表編號2） 同上 Yeyen Anggraini（暱稱：妹妹，花名：妞妞、潔西妞妞、潔西 104年12月間某日起至105年3月30日止 臺北市○○區○○○路000號7樓之10及000號5 樓之4套房 全套性交易3,000元（妹妹可得款1,100元） 甲○○犯共同圖利容留性交罪，處有期徒刑柒月。未扣案犯罪所得新臺幣拾萬零捌佰元沒收，於全部或一部不能沒收或不宜執行沒收時，追徵其價額。       乙○○犯共同圖利容留性交罪，處有期徒刑參月，如易科罰金，以新臺幣壹仟元折算壹日 5 （起訴書附表編號3） ①劉高士 ②吳誌麒 ③張家華 ④邱德諭 ⑤李明華 ⑥解堉圻 ⑦柯竑澤 ⑧洪鎮宇 ⑨糖姐（糖糖） Sumarni（花名：蘋果） 105年3月間某日起至同年6月16日為警查獲時止 臺北市○○區○○○路000號12樓之5之套房 全套性交易3,000元（蘋果未得款) 甲○○犯共同圖利容留性交罪，處有期徒刑柒月。未扣案犯罪所得新臺幣貳萬肆仟元沒收，於全部或一部不能沒收或不宜執行沒收時，追徵其價額。       乙○○犯共同圖利容留性交罪，處有期徒刑參月，如易科罰金，以新臺幣壹仟元折算壹日。  6 （起訴書附表編號5） 同上 Tiah （花名：蒂雅） 105年3月間某日起至同年6月16日為警查獲時止 臺北市○○區○○○路0段00號12樓之4套房 全套性交易3,000元（蒂雅可得款1,000元） 甲○○犯共同圖利容留性交罪，處有期徒刑柒月。未扣案犯罪所得新臺幣參萬壹仟貳佰元沒收，於全部或一部不能沒收或不宜執行沒收時，追徵其價額。       乙○○犯共同圖利容留性交罪，處有期徒刑參月，如易科罰金，以新臺幣壹仟元折算壹日。 7 （起訴書附表編號4） ①劉高士 ②吳誌麒 ③張家華 ④邱德諭 ⑤邱文聰 ⑥DIANA ⑦李明華 ⑧解堉圻 ⑨洪鎮宇 ⑩糖姐（糖糖） Lusi （花名：小乖） 105年6月15日起至同年6月16日為警查獲時止 臺北市○○區○○○路000號5樓之6套房 全套性交易3,000元（小乖可得款900元） 甲○○犯共同圖利容留性交罪，處有期徒刑參月，如易科罰金，以新臺幣壹仟元折算壹日。未扣案犯罪所得新臺幣參仟元沒收，於全部或一部不能沒收或不宜執行沒收時，追徵其價額。        乙○○犯共同圖利容留性交罪，處有期徒刑貳月，如易科罰金，以新臺幣壹仟元折算壹日。 8 （起訴書附表編號9） ①劉高士 ②吳誌麒 ③張家華 ④邱德諭 ⑤李明華 ⑥柯竑澤 ⑦李明華 ⑧任尾金 ⑨瞳瞳（童Kitty童） ⑩糖姐（糖糖） 施愛清 （大陸女子) 105年5月5日及6日 臺北市○○區○○○路000號7樓之10套房 以手搓揉男客陰莖至射精為止之猥褻服務（即俗稱半套性交易）2,000元（施愛清可得款1,300元) 甲○○犯共同圖利容留猥褻罪，處有期徒刑參月，如易科罰金，以新臺幣壹仟元折算壹日。 未扣案犯罪所得新臺幣貳仟壹佰元沒收，於全部或一部不能沒收或不宜執行沒收時，追徵其價額。        乙○○犯共同圖利容留猥褻罪，處有期徒刑貳月，如易科罰金，以新臺幣壹仟元折算壹日。 9 （起訴書附表編號8） ①劉高士 ②吳誌麒 ③張家華 ④邱德諭 ⑤李明華 ⑥老伯 ⑦瞳瞳（童Kitty童） ⑧露比 ⑨糖姐（糖糖） 謝陳香 （大陸女子） 105年6月13日至16日止 同上 全套性交易3,000元（謝陳香可得款1,800元） 甲○○犯共同圖利容留性交罪，處有期徒刑參月，如易科罰金，以新臺幣壹仟元折算壹日。未扣案犯罪所得新臺幣陸仟參佰元沒收，於全部或一部不能沒收或不宜執行沒收時，追徵其價額。       乙○○犯共同圖利容留性交罪，處有期徒刑貳月，如易科罰金，以新臺幣壹仟元折算壹日 10 （起訴書附表編號10） ①劉高士 ②黃彥勳 ③經營Cartier應召站之不詳成年人 ④糖姐（糖糖）　 陳倫香 （大陸女子） 106年2月5日至7日 新北市○○區○○○路000巷00號新加坡汽車旅館、新北市○○區○○路0 號10樓虹都飯店1010號房 全套性交易3,500元至5,000元 甲○○犯共同圖利容留性交罪，處有期徒刑參月，如易科罰金，以新臺幣壹仟元折算壹日。       乙○○犯共同圖利容留性交罪，處有期徒刑貳月，如易科罰金，以新臺幣壹仟元折算壹日。 11 （起訴書附表編號11） ①劉高士 ②經營勞力士應召站之不詳成年人 ③糖姐（糖糖）　 吳靜怡 106年2月7 日 新北市○○區○○路0段000號微風飯店、新北市○○區○○路0號10樓虹都旅社1005號房 全套性交易3,500元（吳靜怡可得款1,750元） 甲○○犯共同圖利容留性交罪，處有期徒刑參月，如易科罰金，以新臺幣壹仟元折算壹日。        乙○○犯共同圖利容留性交罪，處有期徒刑貳月，如易科罰金，以新臺幣壹仟元折算壹日。